臺灣基隆地方法院刑事判決　　　　　　　　　　　　　九十一年度訴字第三二二號
　　公　訴　人　臺灣基隆地方法院檢察署檢察官
　　被　　　告　丙○○
　　　　　　　　甲○○
右列被告等因搶奪等案件，經檢察官提起公訴( 九十一年度偵字第八一四號 )，本院
判決如左：
    主      文
丙○○意圖為自己不法之所有，而搶奪他人之動產，累犯，處有期徒刑肆月，如易科
罰金以佰元折算壹日。
甲○○共同以其他非法方法，剝奪人之行動自由，處有期徒刑參月。
如易科罰金以佰元折算壹日，緩刑貳年。
    事      實
一、丙○○曾於八十一年間因違反麻醉藥品管理條例案件，經本院判處有期徒刑一年
    六月，緩刑二年，復於八十二年間因違反麻醉藥品管理條例案件，經本院判處有
    期徒刑一年五月，嗣撤銷前案之緩刑宣告，二案接續執行，於八十七年四月二十
    九日執行完畢，竟不知悛悔，復意圖為自己不法之所有，於九十年九月十三日，
    在基隆市○○路六四０巷五十二號內，向甲○○佯稱欲借用手錶觀看，待甲○○
    將手錶交付之際，搶奪該只手錶後逃逸，並持至基隆市○○路六十一號台大當鋪
    典當新台幣（下同）五萬元花用，甲○○心生不滿，遂於九十年十月二十日晚上
    十一時十五分許，夥同乙○○、丁○○（即起訴書）所稱綽號國隆、阿強二人）
    三人，共同基於妨害自由之犯意，在基隆市○○路六八０號前，徒手歐打丙○○
    （傷害部分已撤回告訴），並向其索取前述五萬元，且將丙○○強行押上車，限
    制其行動自由，載至基隆市八斗子漁港外停車場談判，因丙○○稱願以車輛抵押
    ，始讓其下車離去。
二、案經甲○○、丙○○訴由基隆市警察局第二分局報請台灣基隆地方法院檢察署檢
    察官偵查起訴。
    理      由
一、訊據被告丙○○固坦承持被害人甲○○之手錶典當情事，唯矢口否認有何犯行，
    並辯稱當時係向甲○○借錢，他就拿錶給伊去典當，後來甲○○向伊追討該筆債
    務，把伊打傷，伊告甲○○傷害及妨害自由，他才告伊搶奪云云；而被告甲○○
    固坦承毆打被害人丙○○之情事，亦矢口否認有妨害自由之犯行，並辯稱去八斗
    子談判係王志浩自願的云云。然查：
  (一)、被告丙○○如何借看手錶，並瞬即搶奪手錶典當等節，迭據被害人甲○○於偵
      審中指訴綦詳，且被害人甲○○於本院審理時迭稱該表係結婚紀念錶，具紀念
      性，不可能同意拿去典當等語，顯見被告丙○○係藉詞觀看，而趁被害人不備
      時，予以搶奪典當變現。
  (二)、被害人甲○○於被搶翌日（即九月十四日）曾找被告丙○○父親施仁傑（現改
      名為施昱球）商議，被告之父施仁傑即立據願賠償被害人，且該收據中明載「
      丙○○於九月十三日中午在中正路 640巷52號向甲○○借看滿天星手錶，看完
      搶著就跑掉，．．．．．」等字，有該收據在卷可稽，被告之父施仁傑與被害
      人甲○○本即熟識，如被告丙○○非搶奪，要無於收據上如此載明，益證被告
      為自己不法所有而搶奪之犯行甚明，被告以辯不足採信，其犯行堪可認定。另
      被害人於最後審理期日陳稱係借其典當云云，不外因二人已經和解，而為迴護
      之詞本院不予採為被告丙○○有利判決之基礎，附此明。
  (三)、被告甲○○如何夥同乙○○、丁○○，如何共同毆打被害人丙○○，並共同押
      其上車至八斗子漁港談判等情，迭據被害人丙○○於偵審中陳訴甚詳，且被告
      甲○○因被害人丙○○搶其手錶典當，復由其父立據保證賠償，唯均索討未果
      ，憤而毆打被害人，進而押人至八斗子談判，應可理解，又證人即乙○○、丁○○亦均供陳一起與被害人至八斗子情事，被告甲○○押人之犯行甚明。
  (四)、又被害人丙○○被毆受傷，當時左眼外係結膜下出血，前房出血，玻璃體出血
      及視網膜出血等情，有長庚醫院診斷書一紙可按，依被害人當時受傷之情狀，
      送醫就診猶不及，焉有於血流滿面之際，仍自願赴八斗子漁港談判，顯係被告
      甲○○等三人強押至該處，被告甲○○妨害自由之犯行，洵堪認定。
二、核被告丙○○所為，係犯刑法第三百二十五條第一項之搶奪罪。被告甲○○所為
    ，乙○○、丁○○三人間，有犯意聯絡及行為分擔，均為共同正犯。被告丙○○
    曾受有期徒刑執行完畢，於五年內再犯本罪，為累犯，應依刑法第四十七條之規
    定加重其刑。再被告二人行為後，已互為和解，有本院九十一年度附民字第九九
    號和解筆錄可按，且均已表示不願追究，本院認被告丙○○所犯情節尚可憫恕，
    爰依刑法第五十九條規定，減輕其刑，爰審酌被告二人犯罪之動機、目的、所受
    之刺激、手段、品行、智識程度、所危害及犯罪後之態度等一切情狀、各量處如
    主文所示之刑，並均諭知易科罰金之折算標準。末查被告甲○○前未曾受期徒刑
    以上刑之宣告，有台灣基隆地方法院檢察署前科資料個案查詢表一紙附卷可稽其
    犯罪後已深知悔悟，本院認其經此教訓後，當知警惕，應無再犯之虞，因認其所
    宣告之刑，以暫不執行為適當，併予宣告緩刑二年，以勵來茲而啟自新。
三、公訴意旨另以被告甲○○於右揭時地毆打被害人丙○○成傷，認被告甲○○另涉
    犯刑法第二百七十七條第一項之傷害罪嫌等情，依同法第二百八十七條前段規定
    ，須告訴乃論，茲據告訴人即被害人丙○○當庭撤回告訴，唯此部分傷害之犯行
    與前述妨害自由罪部分之犯行，有方法結果之牽連犯關係，為裁判上之一罪，自
    不另為無罪之諭知，並此說明。
據上論斷，應依刑事訴訟法第二百九十九條第一項前段，刑法第二十八條、第三百零
二條第一項、第三百二十五條第一項、第四十七條、第五十九條、第四十一條第一項
前段、第七十四條第一款、罰金罰鍰提高標準條例第一條前段，第二條判決如主文。
本案經檢察官熊南彰到庭執行職務。
中      華      民      國      九十一      年      十    月    七      日
                                  臺灣基隆地方法院刑事庭
                                      法  官  林  火  炎
右正本證明與原本無異。
對於本件判決如有不服，應於收受送達後十日內，向本院提出上訴書狀，上訴於臺灣
高等法院，並按他造當事人之人數附具繕本。
                                      書記官  賈  繼  藩
中      華      民      國      九十一      年      十    月    八      日
附錄論罪法條
刑法第三百零二條第一項：
私行拘禁或以其他非法方法，剝奪人之行動自由者，處五年以下有期徒刑、拘役或三
百元以下罰金。
刑法第三百二十五條第一項：
意圖為自己或第三人不法之所有，而搶奪他人之動產者，處六月以上五年以下有期徒
刑。
